【裁判字號】    95,上易,1874
【裁判日期】    951025
【裁判案由】    竊盜
【裁判全文】
臺灣高等法院刑事判決                95年度上易字第1874號
上  訴  人  臺灣基隆地方法院檢察署檢察官
被      告  丁○○
                    現於台灣基隆監獄
上列上訴人因被告竊盜案件，不服臺灣基隆地方法院95年度易緝
字第21號，中華民國95年7月31日第一審判決（起訴案號：臺灣
基隆地方法院檢察署94年度偵字第4883號、併辦案號95年度偵緝
字第432號、95年度偵字第3664號），提起上訴，本院判決如下
：
    主  文
原判決撤銷。
丁○○連續犯非法以電腦製作不實財產權取得紀錄取財罪，累犯
，處有期徒刑壹年。扣案鐵絲壹條沒收。
    事  實
一、丁○○前因竊盜案件，經臺灣台中地方法院以92年度易緝字
    第409號判處有期徒刑七月，甫於民國93年3月1日縮刑期滿
    執行完畢，仍不知悔改。詎因失業缺款購買食物，竟基於意
    圖為自己不法所有之概括犯意，自94年9月上旬某日起至95
    年6 月12日凌晨5時許，以徒手攀爬窗戶或以鐵絲勾開門栓
    方式，侵入未有人所在之如附表所示公司，竊取如附表所示
    之財物。嗣丁○○因案遭通緝，經警分別於94年10月19日上
    午9時許，在基隆市○○路61號前；及95年7月13日1時50 分
    許，在基隆市○○路255號9樓樓梯間，為警查獲。
二、案經基隆市警察局第一分局報請臺灣基隆地方法院檢察署檢
    察官偵查起訴，並移送併辦。
    理  由
一、本件被告丁○○所犯非死刑、無期徒刑、最輕本刑為三年以
    上有期徒刑之罪，亦非高等法院管轄第一審案件，其於準備
    程序進行中，就被訴事實為有罪之陳述，經法官告知其簡式
    審判程序之旨，並聽取公訴人及被告之意見後，依刑事訴訟
    法第273條之1第1項之規定，經合議庭裁定由受命法官獨任
    進行簡式審判程序，合先敘明。
二、前揭事實，業據被告迭於偵審中供承不諱，核與被害人林志
    翰之母丙○○○、庚○○、己○○、甲○○、戊○○、乙○
    ○指訴被竊情節相符。此外，復有贓物領據、中華電信公司
    繳費通知、華義國際數位娛樂股份有限公司會員編號登錄註
    冊資料等在卷及被告所有竊盜所用之鐵絲1支扣案足資佐証
    ，是本案事証明確，被告犯行洵堪認定，應依法論科。
三、按行為後法律有變更者，適用行為時之法律。但行為後之法
    律有利於行為人者，適用最有利於行為人之法律，刑法第2
    條第1項定有明文。
  (一)本案被告行為後，刑法第56條連續犯之規定，業於95年7 月
    1日修正公布施行刪除，此刪除雖非犯罪構成要件之變更，
    但顯已影響行為人刑罰之法律效果，自屬法律有變更，依新
    法第2條第1項規定，比較新、舊法結果，仍應適用較有利於
    被告之行為時法律即舊法論以連續犯（最高法院95年第8次
    刑事庭會議決議參照）。
  (二)原刑法第47條規定：「受有期徒刑之執行完畢，或受無期徒
    刑或有期徒刑一部之執行而赦免後，五年以內再犯有期徒刑
    以上之罪者，為累犯，……」，被告行為後，修正為同法第
    47條第1項「受徒刑之執行完畢，或一部之執行而赦免後，
    五年以內故意再犯有期徒刑以上之罪者，為累犯，……」，
    是不論依修正前之刑法第47條，或修正後之刑法第47條第1
    項之規定，均構成累犯，對被告而言並無有利或不利之情形
    ，自應逕依修正前之刑法第47條，論以累犯。
  (三)依修正後之刑法既已刪除第55條牽連犯之規定，則原所涉牽
    連犯各罪應依數罪併罰之規定分論併罰。比較新舊法之規定
    ，修正後之規定並非較有利於被告，依刑法第2條第1項之規
    定，應適用行為時之法律，即適用修正前刑法第55條牽連犯
    之規定處斷。
四、核被告所為，係犯刑法第320條第1項竊盜罪及第321條第一
    項第2款逾越安全設備之加重竊盜既、未遂罪、第339條之3
    第1項利用電腦設備詐欺罪。被告先後多次竊盜犯行 (包括
    一次未遂)及利用電腦設備詐欺，各時間緊接，犯罪構成要
    件相同，顯係基於概括犯意反覆為之，依前所述，仍應從舊
    法各依連續犯規定，以一罪論，並均加重其刑，被告所犯上
    開二罪，有方法結果之牽連犯關係，應從一重以利用電腦設
    備之詐欺罪論處。又被告有如事實欄所記之前科及刑之執行
    情形，此有本院被告前案紀錄表在卷可按，其於有期徒刑執
    行完畢後五年內再犯有期徒刑以上之本罪，依前開說明，應
    逕依修正前之刑法第47條，論以累犯，並遞加重其刑。被告
    所犯附表四、五、六犯行部分，雖未經公訴人起訴，惟此部
    分與起訴有罪部分既有如上之連續或牽連關係，為裁判上一
    罪，本院仍得一併審究。原審論處被告罪刑，本非無見，惟
    被告另有如附表所示編號四、五、六之犯行，原審未及審究
    ，仍有未洽，檢察官上訴指摘及此，為有理由，自應由本院
    將原判決撤銷改判。爰審酌被告品行、智識、本案因失業腹
    饑而為竊取之犯罪動機、手段、方法、竊得財物及犯後供承
    不諱，態度良好等一切情狀，乃從輕量處如主文所示之刑，
    以資懲儆。扣案鐵絲1條，係供犯罪所用之物，且為被告所
    有，業據其供明在卷，應依法宣告沒收之。
據上論斷，應依刑事訴訟法第369條第1項前段、第364條、第299
條第1項前段、第273條之1第1項、刑法第2條第1項、修正前第55
條、修正前第56條、第320條第1項、第321條第1項第2款、第339
條之3第1項、修正前第47條、第38條第1項第2款，判決如主文。
本案經檢察官鍾鳳玲到庭執行職務。
中    華    民    國    95    年    10    月    25    日
                  刑事第十五庭審判長法  官  吳昭瑩
                                    法  官  李釱任
                                    法  官  楊貴雄
以上正本證明與原本無異。
不得上訴。
                                    書記官  林淑貞
中    華    民    國    95    年    10    月    26    日
附表：
┌───┬──────┬──────┬────┬───────────┬─────────┐
│編號  │  時  間    │  地  點    │被害人  │  行  為  事  實      │備    註          │
├───┼──────┼──────┼────┼───────────┼─────────┤
│一    │94年9月上旬 │基隆市○○路│林志翰  │以自備之鐵絲1條勾開門 │刑法第320條第1項  │
│      │某日、10日、│147號10樓   │        │栓後，推門侵入左開地點│                  │
│      │下旬某日晚上│伍尼南建設公│        │，第一次徒手竊取該公司│                  │
│      │21時許      │司          │        │所有之合作金庫、土地銀│                  │
│      │            │            │        │行存摺及負責人林志翰所│                  │
│      │            │            │        │有之玉山銀行存摺各1 本│                  │
│      │            │            │        │、林志翰之戶口名簿1本 │                  │
│      │            │            │        │及現金 (新台幣下同)約 │                  │
│      │            │            │        │一百元；第二次竊取電動│                  │
│      │            │            │        │刮鬍刀1把；第三次竊取 │                  │
│      │            │            │        │泡麵1碗食用殆盡；第四 │                  │
│      │            │            │        │次竊取咖啡二杯飲用殆盡│                  │
│      │            │            │        │。                    │                  │
├───┼──────┼──────┼────┼───────────┼─────────┤
│二    │94年10月14日│基降市○○路│        │以徒手攀爬窗戶踰越安全│刑法第321條第1項第│
│      │晚上18時許  │99巷7號5樓之│        │設備方式，侵入左開地點│2款               │
│      │            │1           │        │，竊取庚○○所有之鑰匙│                  │
│      │            │祥裕報關公司│        │2串（共9支），員工陳靜│                  │
│      │            │            │        │儀、甲○○及戊○○所有│                  │
│      │            │            │        │之行動電話各1具及現金 │                  │
│      │            │            │        │約新台幣1200元。      │                  │
├───┼──────┼──────┼────┼───────────┼─────────┤
│三    │94年9月上旬 │基隆市○○路│乙○○  │以徒手攀爬窗戶逾越安全│刑法第321條第1項第│
│      │日、11日、20│18號8樓之1  │        │設備之方式，侵入左開地│2款 (第3次為同條第│
│      │日及10月上旬│菲荳國際貿易│        │點，第一次竊取郵局提款│2項)              │
│      │某日，先後四│公司        │        │卡2枚及基隆市第二信用 │                  │
│      │次，均於晚上│            │        │合作社提款卡1枚；第二 │                  │
│      │21 或22時許 │            │        │次竊取餅乾1盒食用殆盡 │                  │
│      │，          │            │        │；第三次未搜得財物而未│                  │
│      │            │            │        │遂；第四次竊得麥片3小 │                  │
│      │            │            │        │包食用殆盡。          │                  │
├───┼──────┼──────┼────┼───────────┼─────────┤
│四    │94年12月14日│同上        │同上    │以徒手攀爬窗戶逾越安全│刑法第321條第1項第│
│      │晚上20時33分│            │        │設備方式，侵入左開地點│2款、刑法第339條之│
│      │許          │            │        │，並以前於該址所竊取之│3第1項            │
│      │            │            │        │00000000ADSL帳號密碼卡│                  │
│      │            │            │        │，利用該處電腦設備上網│                  │
│      │            │            │        │，購買網路遊戲點數新台│                  │
│      │            │            │        │幣1000元，嗣後再至基隆│                  │
│      │            │            │        │市○○路37號之3網路遊 │                  │
│      │            │            │        │俠網咖，以相同帳號上網│                  │
│      │            │            │        │購買遊戲點數共計8950元│                  │
├───┼──────┼──────┼────┼───────────┼─────────┤
│五    │95年4初某日 │基隆市○○路│丙○○○│以自備之鐵絲1條勾開門 │刑法第320條第1項  │
│      │            │147號10樓   │、伍尼南│栓後，推門侵入左開地點│                  │
│      │            │協興隆建設公│建設公司│，竊得丙○○○台灣中小│                  │
│      │            │司、伍尼南建│、林昭君│企銀、華南銀行、中國信│                  │
│      │            │設公司、環保│、興隆建│託銀行、以台灣銀行等銀│                  │
│      │            │科技公司    │設公司、│行存摺4，伍尼南建設公 │                  │
│      │            │            │環保科技│司華僑銀行、玉山銀行等│                  │
│      │            │            │公司    │銀行存自摺2本，林昭君 │                  │
│      │            │            │        │郵局備摺1本，興隆建設 │                  │
│      │            │            │        │公司安泰銀行、中央信託│                  │
│      │            │            │        │局、第一銀行等銀行存摺│                  │
│      │            │            │        │3本，環保科技公司台北 │                  │
│      │            │            │        │國際商銀存摺1本，鑰匙2│                  │
│      │            │            │        │串之，林志翰私章1個， │                  │
│      │            │            │        │公鐵絲章6個，得手後離 │                  │
│      │            │            │        │去。                  │                  │
├───┼──────┼──────┼────┼───────────┼─────────┤
│六    │95年6月12 日│基隆市○○路│吉洋船務│徒手拉扯門，門鎖鬆開隨│刑法第320第1項    │
│      │凌晨5時許   │10樓        │公司    │即進入行竊，竊得同棟大│                  │
│      │            │吉洋船務公司│        │樓7樓鑰匙、隨身碟1台、│                  │
│      │            │            │        │手環吊飾2個、手電筒1支│                  │
│      │            │            │        │。再以竊得7樓之鑰匙， │                  │
│      │            │            │        │開門進入竊得新台幣（下│                  │
│      │            │            │        │同）7萬多元、金融卡1張│                  │
│      │            │            │        │，得手後離去。        │                  │
└───┴──────┴──────┴────┴───────────┴─────────┘
附錄：本案論罪科刑法條全文
中華民國刑法第320條第1項
意圖為自己或第三人不法之所有，而竊取他人之動產者，為竊盜
罪，處 5 年以下有期徒刑、拘役或 5 百元以下罰金。
中華民國刑法第321條第1項第2款、第2項
犯竊盜罪而有左列情形之一者，處 6 月以上、 5 年以下有期徒
刑：
二  毀越門扇、牆垣或其他安全設備而犯之者。
前項之未遂犯罰之。
中華民國刑法第339條之3第1項
意圖為自己或第三人不法之所有，以不正方法將虛偽資料或不正
指令輸入電腦或其相關設備，製作財產權之得喪、變更紀錄，而
取得他人財產者，處7年以下有期徒刑。


司法院資訊處製作；財團法人民間司法改革基金會備份。
